臺灣屏東地方法院刑事判決　　　　　　　 94年度訴字第530號
公　訴　人　臺灣屏東地方法院檢察署檢察官
被　　　告　甲○○
　　　　　　　　　　　號
上列被告因違反毒品危害防制條例案件，經檢察官提起公訴（94
年度毒偵字第1154號），被告於本院準備程序中就被訴事實為有
罪之陳述，經本院合議庭裁定由受命法官獨任依簡式審判程序審
理，判決如下：
    主  文
甲○○連續施用第一級毒品，處有期徒刑玖月；又連續施用第二
級毒品，處有期徒刑伍月，扣案之第二級毒品甲基安非他命壹包
（驗後毛重零點壹公克）、沾有毒品甲基安非他命殘渣之吸管（
藥鏟）貳支、玻璃球吸食器壹支、自製吸食器壹組及包裝袋只
，均沒收銷燬之。應執行有期徒刑壹年，扣案之第二級毒品甲基
安非他命壹包（驗後毛重零點壹公克）、沾有毒品甲基安非他命
殘渣之吸管（藥鏟）貳支、玻璃球吸食器壹支、自製吸食器壹組
及包裝袋只，均沒收銷燬之。
    事  實
一、甲○○前於民國93年間，因施用毒品案件，經本院93年度毒
    聲字第282 號裁定送觀察勒戒後，認無繼續施用毒品傾向，
    於93年10月5 日執行完畢出所，且經臺灣屏東地方法院檢察
    署檢察官於同年10月11日以93年度毒偵字第1964號、毒偵緝
    字第125 號為不起訴處分確定。詎其仍未戒除毒癮，竟於5
    年內，又基於施用第一級毒品海洛因、第二級毒品甲基安非
    他命之概括犯意，自94年2 月間某日起至5 月2 日晚上10時
    許止，在其位於屏東縣萬丹鄉○○街15號居所，以將毒品海
    洛因摻入香菸內點燃吸食之方式，連續施用毒品海洛因多次
    ，平均每2 星期施用1 次；另以將毒品甲基安非他命置於玻
    璃球吸食器內，下方點火加熱燒烤，再以口鼻吸食蒸發氣體
    之方式，連續施用第二級甲基安非他命多次，平均每星期施
    用1 次。嗣於同94年5 月3 日17時40分許，為警持搜索票在
    其上開居所查獲，並扣得第二級毒品甲基安非他命1 包（驗
    後毛重0.1 公克）及其所有且供施用毒品甲基安非他命所用
    而均沾有毒品甲基安非他命殘渣之吸管（藥鏟）2 支、玻璃
    球吸食器1 支、自製吸食器1 組及包裝袋3 只。
二、案經屏東縣警察局屏東分局報告臺灣屏東地方法院檢察署檢
    察官偵查起訴。
    理  由
一、本件被告甲○○所犯係死刑、無期徒刑、最輕本刑為三年以
    上有期徒刑以外之罪，其於本院準備程序中就被訴事實為有
    罪之陳述，經本院合議庭裁定由受命法官獨任依簡式審判程
    序，先予敘明。
二、上揭事實，訊據被告甲○○於本院審理中坦承不諱，而被告
    為警查獲後，經採尿送鑑定結果，確呈嗎啡、甲基非他命陽
    性反應，有台灣檢驗科技股份有限公司濫用藥物檢驗報告1
    份在卷可稽。此外，復有疑似毒品甲基安非他命之結晶1 包
    及吸管（藥鏟）2 支、玻璃球吸食器1 支、自製吸食器1 組
    及包裝袋3 只扣案可佐。又上開扣案物品經送請專業機構鑑
    定結果，其中結晶1 包，確為第二級毒品甲基安非他命（驗
    後毛重0.1 公克），其餘吸管（藥鏟）2 支、玻璃球吸食器
    1 支、自製吸食器1 組及包裝袋3 只，均因沾有毒品甲基安
    非他命殘渣而呈甲基安非他命陽性反應，亦有高雄醫學大學
    附設中和紀念醫院檢驗報告5 份附卷可參，是被告之自白，
    應與事實相符，堪予採信。次查，被告前於93年間，因施用
    毒品案件，經本院93年度毒聲字第282 號裁定送觀察勒戒後
    ，認無繼續施用毒品傾向，於93年10月5 日執行完畢出所，
    且經臺灣屏東地方法院檢察署檢察官於同年10月11日以93年
    度毒偵字第1964號、毒偵緝字第125 號為不起訴處分確定，
    有卷附臺灣屏東地方法院檢察署刑案資料查註紀錄表、同署
    全國施用毒品案件紀錄表、臺灣高等法院被告前案紀錄表在
    卷可考，是本件被告所為施用第一級、第二級毒品犯行，自
    應依法論科。
三、按海洛因、甲基安非他命分別係毒品危害防制條例所定之第
    一級毒品、第二級毒品，均不得非法施用，是核被告甲○○
    所為，係犯毒品危害防制條例第10條第1 項、第2 項之施用
    第一級毒品、施用第二級毒品罪。被告為施用毒品海洛因、
    甲基安非他命而分別持有毒品之低度行為，已為其施用之高
    度行為所吸收，不另論罪。被告多次施用毒品海洛因、甲基
    安非他命犯行，時間緊接，方法相同，觸犯構成要件相同之
    罪，顯係基於概括犯意反覆為之，為連續犯，各應依刑法第
    56條規定論以1 罪，並加重其刑。被告於本院自白其自94年
    2 月間起，即有連續施用毒品海洛因、甲基安非他命之事實
    ，雖均未經起訴，然與起訴部分具有連續犯之裁判上一罪關
    係，為起訴效力所及，本院應併予審理。被告所犯上開二罪
    間，犯意各別，行為互殊，應予分論併罰。爰審酌被告甫經
    戒斷毒癮之保安處分程序（參見前揭紀錄表），仍未徹底戒
    絕毒癮，顯見其意志不堅，亦無悔改之決心，有違政府制定
    毒品危害防制條例之立法美意，惟施用毒品係戕害自己身心
    健康，未對他人造成危害及犯後之態度等一切情狀，分別量
    處如主文所示之刑，並定其應執行之刑。又扣案第二級毒品
    甲基安非他命1 包（驗後毛重0.1 公克，包裝袋部分因與毒
    品無法析離，應整體視為毒品），係屬查獲之毒品，其餘沾
    有毒品甲基安非他命殘渣之吸管（藥鏟）2 支、玻璃球吸食
    器1 支、自製吸食器1 組及包裝袋3 只，亦應整體視為毒品
    ，均依毒品危害防制條例第18條第1 項前段之規定，併予宣
    告沒收銷燬之。
據上論斷，應依刑事訴訟法第273 條之1 第1 項、第299 條第1
項前段，毒品危害防制條例第10條第1 項、第2 項、第18條第1
項前段，刑法第11條、第56條、第51條第5 款，判決如主文。
本案經檢察官劉俊儀到庭執行職務。
中    華    民     國   94     年    8     月    5    日
                         刑事第四庭   法  官  劉敏芳
以上正本證明與原本無異。
如不服本判決應於收受本判決送達後十日內向本院提出上訴書狀
，其未敘述上訴理由者，並得於提起上訴後十日內向本院補提理
由書狀（均須按他造當事人之人數附繕本）「切勿逕送上級法院
」
中　　華　　民　　國　　94　　年　　8 　　月　　8 　　日
                                      書記官  許倬維
附錄本案論罪科刑法條：
毒品危害防制條例第10條：
施用第一級毒品者，處6月以上5年以下有期徒刑。
施用第二級毒品者，處3年以下有期徒刑。
